臺灣板橋地方法院刑事判決　　　　　　　　　　　　　九十三年度訴字第九０九號
　　公　訴　人　臺灣板橋地方法院檢察署檢察官
　　被　　　告　乙○○
右列被告因槍砲彈藥刀械管制案件，經檢察官提起公訴（九十三年度核退偵字第二二
五號），本院依簡式審判程序判決如左：
    主  文
乙○○未經許可，持有可發射子彈具有殺傷力之槍枝，處有期徒刑壹年貳月，併科罰
金新臺幣參萬元，罰金如易服勞役，以銀元參佰元即新臺幣玖佰元折算壹日。扣案仿
ＦＮ廠半自動手槍製造之可發射子彈具有殺傷力之改造玩具手槍壹支（含彈匣壹個，
槍枝管制編號0000000000號）沒收。
    事  實
一、乙○○明知未經許可，不得持有可發射子彈具有殺傷力之槍枝，竟於民國八十七
    、八十八年間，將其友人鄭文彬（已死亡）忘未帶走之仿ＦＮ廠半自動手槍製造
    之可發射子彈具有殺傷力之改造玩具手槍一支（含彈匣一個，槍枝管制編號00
    00000000號）及具有殺傷力之子彈一顆，一起放置於自己位在臺北縣三
    重市○○街六十四巷八弄一號二樓住處之衣櫃內，因而未經許可無故持有之。嗣
    於九十二年十一月五日凌晨零時三十分許，乙○○在上址把玩該槍枝、子彈時，
    不慎擊發，子彈射中其同居人李素禎之女甲○○背部（傷害部分未據告訴），經
    九十二年十一月十一日上午十一時許，為警扣得上開改造玩具手槍一支。
二、案經臺北縣政府警察局三重分局移送臺灣板橋地方法院檢察署檢察官偵查起訴。
    被告乙○○於本院準備程序進行中，就被訴事實為有罪之陳述，經告知簡式審判
    程序之旨，並聽取檢察官、被告之意見後，本院合議庭裁定由受命法官獨任進行
    簡式審判程序。
    理  由
一、右揭犯罪事實，業據被告乙○○於警詢、偵查及本院準備程序、審理中均自白不
    諱，並有如前所述之改造玩具手槍一支（含彈匣一個，槍枝管制編號00000
    00000號）及彈頭、彈殼各一顆扣案可佐，另有槍枝照片二張、彈頭照片二
    張附卷可參。而扣案之槍枝經送鑑定結果，認係仿ＦＮ廠半自動手槍製造之金屬
    玩具手槍，更換土造金屬槍管改造而成之改造手槍，機械性能良好，可擊發適用
    子彈，認具殺傷力，有內政部警政署刑事警察局九十三年一月十九日刑鑑字第０
    ９２０２２３９５６號槍彈鑑定書一份在卷供憑。再者，被告係於把玩其持有之
    手槍、子彈之際，不慎擊發，子彈射中其同居人李素禎之女甲○○背部，經送往
    淡水馬偕醫院開刀取出彈頭一顆之情，除業據被告自承在卷外，復經證人李素禎
    、甲○○於警詢、偵查中證述明確，益徵被告所持有之上開槍枝一枝、子彈一顆
    ，確均具有殺傷力無訛。綜合上開事證，足認被告之自白與事實相符，堪予採信
    。本案事證明確，被告犯行堪予認定，應依法論科。
二、核被告所為，係犯槍砲彈藥刀械管制條例第十一條第四項之未經許可持有可發射
    子彈具有殺傷力槍枝罪，及同條例第十二條第四項之未經許可持有子彈罪。被告
    以一行為同時持有如前述之改造玩具手槍一支、子彈一顆，係想像競合犯，應依
    刑法第五十五條之規定，從較重之槍砲彈藥刀械管制條例第十一條第四項之罪論
    處。查本件遭子彈射中背部送醫之人，應係甲○○，此節業據被告陳稱明確，並
    經證人李素禎、甲○○於警詢、偵查中證述綦詳，起訴書誤載為李翌鳳，容有誤
    會，應予更正。爰審酌被告未經許可擅自持有改造手槍及子彈，且不慎擊發傷及
    甲○○，對他人身體健康已造成損害，惟其持有之槍彈數量不多，事後坦承犯行
    ，犯後態度堪稱良好，暨其持有之時間、犯罪之動機、目的、手段等一切情狀，
    量處如主文所示之刑，並就併科罰金部分諭知易服勞役之折算標準，以示懲儆。
    扣案之玩具改造手槍一支（含彈匣一個，槍枝管制編號0000000000號
    ），係可發射子彈具有殺傷力之槍枝，有前揭槍彈鑑定書在卷可稽，屬違禁物，
    應依刑法第三十八條第一項第一款之規定宣告沒收。至於扣案之彈殼一顆、彈頭
    一個，因已經擊發而不具子彈之功能，非違禁物，爰不併為沒收之宣告，附此敘
    明。
據上論斷，應依刑事訴訟法第二百七十三條之一第一項、第二百九十九條第一項前段
，槍砲彈藥刀械管制條例第十一條第四項、第十二條第四項，刑法第十一條前段、第
五十五條、第四十二條第二項、第三十八條第一項第一款，罰金罰鍰提高標準條例第
二條，現行法規所定貨幣單位折算新臺幣條例第二條，判決如主文。
本案由檢察官謝宗甫提起公訴，經檢察官張云綺到庭執行職務。
中　　　華　　　民　　　國　　九十三　　年　　　六　　　月　　 三十 　　日
                                臺灣板橋地方法院刑事第八庭
                                    法  官  劉元斐
右正本證明與原本無異。
如不服本判決，應於判決送達後十日內向本院提出上訴狀 (應附繕本)，上訴於臺灣
高等法院。
                                          書記官    郭玉芬
中　　　華　　　民　　　國　　九十三　　年　　　六　　　月　　 三十 　　日
附錄本案論罪科刑所引法條：
槍砲彈藥刀械管制條例第十一條：
未經許可，製造、販賣或運輸第四條第一項第一款所稱其他可發射金屬或子彈具有殺
傷力之各式槍砲者，處五年以上有期徒刑，併科新臺幣一千萬元以下罰金。
未經許可，轉讓、出租或出借前項所列槍砲者，處三年以上十年以下有期徒刑，併科
新臺幣七百萬元以下罰金。
意圖供自己或他人犯罪之用，而犯前二項之罪者，處無期徒刑或七年以上有期徒刑，
併科新臺幣一千萬元以下罰金。
未經許可，持有、寄藏或意圖販賣而陳列第一項所列槍砲者，處一年以上七年以下有
期徒刑，併科新臺幣七百萬元以下罰金。
第一項至第三項之未遂犯罰之。
槍砲彈藥刀械管制條例第十二條
未經許可，製造、販賣或運輸子彈者，處一年以上七年以下有期徒刑，併科新台幣五
百萬元以下罰金。
未經許可，轉讓、出租或出借子彈者，處六月以上五年以下有期徒刑，併科新台幣三
百萬元以下罰金。
意圖供自己或他人犯罪之用，而犯前二項之罪者，處三年以上十年以下有期徒刑，併
科新台幣七百萬元以下罰金。
未經許可，持有、寄藏或意圖販賣而陳列子彈者，處五年以下有期徒刑，併科新台幣
三百萬元以下罰金。
第一項至第三項之未遂犯罰之。
